【裁判字號】    90,簡上,3
【裁判日期】    900328
【裁判案由】    公共危險
【裁判全文】
臺灣雲林地方法院刑事判決                              九十年度簡上字第三號
    上 訴 人  甲○○
    即 被 告
右上訴人因公共危險案件，不服本院八十九年十一月二十四日北港簡易庭八十九年度
港交簡字第一一七號刑事簡易判決（聲請書案號：台灣雲林地方法院檢察署八十九年
度偵字第四五八五號），提起上訴，本院合議庭為第二審判決如左：
    主  文
上訴駁回。
    事實及理由
一、本院第二審認定之犯罪事實及證據，與如附件之第一審所載犯罪事實及理由相同
    ，茲引用之（即援引簡易判決處刑聲請書）。
二、上訴人甲○○不服原判決之理由，係以其與友人吃燒酒雞而非喝酒，於回家途中
    為他人追撞，實屬被害人，且至醫院抽血檢驗係因車禍原故而非因酒醉意識不清
    之原因，今僅憑一紙酒精濃度測試報告即論上訴人已達不能安全駕駛之程度，顯
    然草率，爰請求審酌上訴人亦為被害人之情狀從輕處理，而提起上訴。惟查，上
    訴人於發生車禍後因送醫時，被抽血檢驗而測得血中所含酒精成分為一八九ｍｇ
    ／ｄｌ，經換算呼氣所含酒精成分每公升達０．九四五毫克，此有檢驗單一紙在
    卷可稽，依卷附之法務部法醫研究所八十七年十二月七日法醫所八七文理字０六
    一一號函所示，血中酒精濃度酒精零級代謝率每小時為０．０一至０．０一五％
    （ｗ／ｖ），則往前推算三．五小時，足見上訴人於同日晚上八時許開始駕車時
    之吐氣所含酒精成分應為每公升一．一二毫克（換算成血液中酒精濃度為每百毫
    升二二四毫克），行為狀態已是呆滯木僵、嘔吐、可能昏迷，此有酒後血中濃度
    與行為表現譜之關係表附卷可參。是上訴人甲○○當時已呈酒醉不能安全駕駛動
    力交通工具之狀態，若駕駛動力交通工具，極易釀成車禍，造成人員傷亡，而危
    及公眾行車之安全，此為上訴人所認識，而仍為之，是其公共危險犯行，堪以認
    定，上訴人空言辯稱他亦為被害人請求輕判云云，實不足採。原審以被告即上訴
    人罪證明確，適用刑法第一百八十五條之三、第四十一條、罰金罰鍰提高標準條
    例第二條之規，逕以簡易判決量處拘役四十日，併予諭知易科罰金之折算標準，
    其認事用法均無不當，量刑亦稱妥適。又按刑法第四十一條已於九十年一月十二
    日經總統公布修正生效為第四十一條第一項：「犯最重本刑為五年以下有期徒刑
    以下之刑之罪，而受六個月以下有期徒刑或拘役之宣告，因身體、教育、職業、
    家庭之關係或其他正當事由，執行顯有困難者，得以一元以上三元以下折算一日
    ，易科罰金」。本件被告犯罪日期既在前述法律修正前，犯罪後法律已有變更，
    ，依刑法第二條第一項前段之規定，應適用裁判時之新法即修正後之刑法第四十
    一條第一項本文規定，諭知易科罰金之折算標準，原審雖未及適用上開修正後刑
    法第四十一條笫一項本文之規定，諭知易科罰金之折算標準，惟此瑕疵並不影響
    判決結果，附此敘明。被告上訴意旨指摘原判決不當，為無理由，應予駁回。
據上論斷，應依刑事訴訟法第四百五十五條之一第三項、第三百六十八條、第三百七
十三條，判決如主文。
本案經檢察官劉仁慈到庭執行職務
中      華      民      國      九十      年      三    月    二十八    日
                                            臺灣雲林地方法院刑事第一庭
                                                審判長法官  康  樹  正
                                                      法官  侯  廷  昌
                                                      法官  劉  為  丕
右正本證明與原本無異。
不得上訴。
                                                    書記官  蕭  應  欽
中      華      民      國      九十      年      三    月    二十八    日


司法院資訊處製作；財團法人民間司法改革基金會備份。
